臺灣臺北地方法院交通事件裁定　　　　 94年度交聲字第387號
原處分機關　臺北市交通事件裁決所
異　議　人
即受處分人　甲○○
上列異議人即受處分人因違反道路交通管理處罰條例案件，對於
臺北市交通事件裁決所94年4月15日所為之處分（原處分案號：
北市裁二字第裁22-ACV705409號）聲明異議，本院裁定如下：
    主      文
原處分撤銷。
甲○○汽車駕駛人，駕車行經有燈光號誌管制之交岔路口闖紅燈
，處罰鍰新台幣仟陸佰元，並記違規點數點。
    理      由
一、按汽車駕駛人，行經有燈光號誌管制之交岔路口闖紅燈者，
    處新台幣1,800元以上5,400元以下罰鍰；汽車駕駛人有同條
    例第53條之情形者，除依原條款處罰鍰外，並記違規點數3
    點，道路交通管理處罰條例第53條、第63條第1項第3款分別
    定有明文。又所謂汽車，指在道路上不依軌道或動力架線而
    以原動機行駛之車輛，包括機器腳踏車在內，為依據道路交
    通管理處罰條例第92條規定授權制定之道路交通安全規則第
    2條第1項第1款所明定。
二、查本件受處分人即異議人甲○○於民國94年1月19日13時27
    分許駕駛車牌號碼DQP-138號輕型機器腳踏車，沿富錦街東
    向西方向行駛至民生東路5段69巷口時，逕行闖紅燈違規左
    轉（富錦街東轉南），嗣經臺北市政府警察局松山分局員警
    鄭宗龍當場攔停，以受處分人有違反道路交通管理處罰條例
    第53條規定之行為掣單舉發。嗣受處分人於94年2月22日（
    逾應到案日期即94年2月3日計15日以上30日以內），向臺北
    市交通事件裁決所提出申訴，經原處分機關請舉發單位調查
    結果，仍認受處分人有前開違規行為，原處分機關乃依道路
    交通管理處罰條例第53條（裁決書贅引第1項）、第63條第1
    項第3款（裁決書漏引第3款），於94年4月15日裁處受處分
    人罰鍰4,500元，並記違規點數3點，此有臺北市政府警察局
    北市警交大字第ACV705409號舉發通知單影本、原處分機關
    北市裁二字第裁22-ACV705409號違反道路交通管理事件裁決
    書、臺北市政府警察局松山分局94年3月14日北市警松分交
    字第09430617300號函影本各1件在卷足憑。
三、異議意旨略以：違反交通事件時應當場舉發，而非尾隨異議
    人到家才告知其違規情事，且違規地點所設置之紅綠燈，乃
    為閃爍性之警告標示，而非固定式的紅綠燈云云，故聲明異
    議，請求撤銷原處分。
四、經查：
  (一)上揭異議人違規事實，業經證人即舉發員警鄭宗龍到庭具結
    證述：當時我的行進方向是在富錦街東向西的方向，當時的
    路口交通號誌是紅燈，確定是會變換的紅綠燈，而不是閃光
    紅燈，發現前方一部車號DOP-138號輕機車，紅燈（時）由
    富錦街東向西左轉民生東路5段69巷，當時我就跟在DQP-138
    號輕機車後面，我在民生東路5段69巷29弄鳴笛及作手勢要
    在前方的異議人停下，當場告知異議人違規事實，我就依法
    告發。」等語在卷（見本院94年6月1日訊問筆錄）。
  (二)次查，民生東路5段69項與富錦街路口所設置之交通號誌為
    「時段性三色號誌」，平常日（星期一至星期五）上午7時
    至下午19時為三色運作，第一時相為富錦街通行，第二時相
    民生東路5段69巷通行，以上各時相內含黃燈3秒及全紅清道
    時間2秒；其餘時段及星期六、日全天候為閃光運作（富錦
    街閃黃燈、民生東路5段69巷閃紅燈），此有臺北市交通管
    制工程處94年6月17日北市交通控字第09430426500號函及號
    誌預設時制表各1件在卷可稽。而本件異議人遭舉發之時間
    係94年1月19日（星期三）13時27分許，依預設時制表規定
    當時該路口之交通號誌應為三色號誌，而非閃光號誌，益徵
    異議人陳稱其違規時該處為閃光號誌乙節，與事實不符，不
    足採信。
  (三)綜上所述，本件受處分人之違規事證明確。
五、又違反道路交通管理處罰條例第53條固就汽車駕駛人前揭違
    規行為定有法定罰鍰額度，然依違反道路交通管理事件統一
    裁罰基準標準及處理細則第2條所定，「處理違反道路交通
    管理事件之程序及統一裁罰基準依本細則之規定辦理。前項
    統一裁罰基準，如附件違反道路交通管理事件統一裁罰基準
    表。」而依違反道路交通管理事件統一裁罰基準表所示，就
    違反道路交通管理處罰條例第53條之違規行為部分，除應記
    違規數三點外，就罰鍰部分(1)於期限內繳納或到案聽候裁決
    者，違規車輛為機器腳踏車應裁處1,800元罰鍰、小型車應
    裁處2,700元罰鍰、大型車應裁處3,600元罰鍰；(2)逾越應到
    案期限15日內，繳納罰鍰或到案聽候裁決者，違規車輛為機
    器腳踏車應裁處2,700元罰鍰、小型車應裁處3,600元罰鍰、
    大型車應裁處4,200元罰鍰；(3)逾越應到案期限15日以上30
    日以內，繳納罰鍰或到案聽候裁決者，違規車輛為機器腳踏
    車應裁處3,600元罰鍰、小型車應裁處4,500元罰鍰、大型車
    應裁處4,800元罰鍰；(4)、逾越應到案期限30日以上，繳納
    罰鍰或逕行裁決處罰者，違規車輛為機器腳踏車應裁處4,50
    0 元罰鍰、小型車應裁處5,400元罰鍰、大型車應裁處5,400
    元罰鍰。是該統一裁罰基準表既就違反道路交通管理處罰條
    例之各類違規行為之車輛種類或違規情節，應裁處之罰鍰標
    準已有特別規定，自應優先適用。從而，本件異議人駕駛車
    號DQP-138號輕型機車違規，係屬機器腳踏車，其於於94年2
    月22日向原處分機關提出申訴，乃逾越原應到案日期（94
    年2月3日）15日以上30日以內，原處機關依道路交通管理處
    罰條例第53條（裁決書贅引第1項）、第63條第1項第3款（
    裁決書漏引第3款）規定及違反道路交通管理事件統一裁罰
    基準表，裁處受處分人罰鍰4,500元及記違規點數3點，此部
    分顯有不當。是本件異議人聲明異議雖無理由，但原處分機
    關之處分既有前述不當之處，自亦無可維持，爰撤銷原處分
    ，另諭知如主文所示內容之處分。
六、據上論斷，應依道路交通案件處理辦法第20條，裁定如主文
    。
中　　華　　民　　國　　94　　年　　10　　月　　31　　日
　　　　　　　　　　　　　　　交通法庭法　官　陳慧萍
以上正本證明與原本無異
如不服本裁定應於送達後5日內向本院提出抗告狀
            　　　　　　　　　　　　　書記官　何適熹
中　　華　　民　　國　　94　　年　　11　　月　 　3　　日
